【裁判字號】    92,訴,2184
【裁判日期】    921009
【裁判案由】    違反電信法等
【裁判全文】
臺灣臺中地方法院刑事判決                        九十二年度訴字第二一八四號
    公  訴  人  臺灣臺中地方法院檢察署檢察官
    被      告  甲○○
右列被告因違反電信法等案件，經檢察官提起公訴（九十二年度偵字第一五九六七號
），被告於準備程序中就被訴事實為有罪之陳述，受命法官於聽取當事人之意見後，
本院合議庭裁定改以簡式審判程序審理，判決如左：
    主  文
甲○○連續意圖為自己不法之利益，以無線方式，盜用他人電信設備通信，處有期徒
刑捌月。未扣案之0000000000號行動電話ＳＩＭ卡壹張及如附表所示行動
電話貳支，均沒收。
    事  實
一、甲○○前於民國九十一年間因犯竊盜罪及違反毒品危害防制條例案件，經本院分
    別判處有期徒刑三月及八月確定在案，嗣並經本院以九十二年度聲字第二一一九
    號就其上開所處有期徒刑三月及八月，裁定應執行有期徒刑十月確定（尚未執行
    完畢，於本案不構成累犯）。詎其猶不知悔改，復於九十二年一月十九日十七時
    許，在高雄市新興區新興市場內拾獲李石碌所有於九十二年一月中旬某日遭姓名
    不詳之人竊取之ＡＣＥＲ牌，Ｇ七○型行動電話一支（序號為00000000
    0000000號，內含0000000000號行動電話ＳＩＭ卡一張，均未
    扣案）後，竟意圖為自己不法之所有，予以侵占入己。旋即基於意圖為自己免繳
    電信通訊費用之不法利益，以無線方式盜用他人電信設備之概括犯意，自九十二
    年一月十九日十七時五十九分五十四秒起，至九十二年二月七日二十三時許止，
    在高雄縣、高雄市及屏東縣內等處，先後以將上開李石碌遭竊之ＳＩＭ一張插入
    李石碌遭竊之行動電話機具及其嗣於九十二年二月七日向不知情之陳玫菁所借用
    之易利信牌Ｔ一○型行動電話機具（序號000000000000000號）
    內使用之方式，連續以上開行動電話門號撥號啟動ＳＩＭ卡內屬於電腦電磁紀錄
    之電子序號及內碼盜打行動電話多次，隱瞞其非合法使用人之事實，使泛亞電信
    股份有限公司之電腦網路交換系統陷於錯誤，誤以為是合法申請使用者之行動電
    話所撥打，而予以接收通信，提供通信服務，甲○○因而取得使用行動電話通信
    免付費之不法利益達新臺幣（下同）八萬一千九百十五元。嗣經警循線查獲上情
    。
二、案經內政部警政署電信警察隊第三中隊報告臺灣高雄地方法院檢察署呈請臺灣高
    等法院檢察署核轉臺灣臺中地方法院檢察署檢察官偵查起訴。
    理  由
一、訊據被告甲○○對於右揭事實坦承不諱，核與被害人李石碌於警詢中指述及證人
    宋文彬、陳俊明、陳泊伶於警詢中證述情節相符，並有0000000000號
    行動電話門號自九十二年一月十九日起至同年二月七日止之通聯紀錄及泛亞電信
    股份有限公司帳單各一份在卷可稽，足認被告自白確與事實相符，堪可採信。本
    案事證明確，被告犯行洵堪認定。
二、核被告所為，係犯刑法第三百三十七條之侵占離本人所持有之物罪及電信法第五
    十六條第一項之以無線方式盜用他人電信設備通信罪。查電信法第五十六條第一
    項之罪，以意圖為自己或第三人不法之利益，使用有線、無線或其他電磁方式，
    盜接或盜用他人電信設備通信者為要件，該罪之處罰詐得免繳電信通信費用之不
    法利益規定，乃刑法詐欺得利罪之特別法，依特別法優於普通法之原則，自毋庸
    再論以刑法詐欺得利罪（最高法院八十八年度臺非字第四十三號判決參照）。另
    查被告前後多次盜用他人電信設備通信之犯行，時間緊接，犯罪構成要件相同，
    顯係基於概括犯意反覆為之，屬連續犯，依刑法第五十六條之規定，應以一罪論
    ，並加重其刑。復查被告所犯侵占遺失物與連續以無線方式盜用他人電信設備通
    信二罪間，有方法目的之牽連關係，屬牽連犯，依刑法第五十五條之規定，應從
    一重之連續以無線方式盜用他人電信設備通信罪處斷。爰審酌被告犯罪之動機、
    目的僅為圖一時之私利、手段、盜打所得之不法利益高達八萬一千九百十五元，
    價值非低，及其犯罪後雖坦承犯行，惟迄未繳付上開電信費用之態度等一切情狀
    ，量處如主文所示之刑。檢察官於本院審理中具體求處被告有期徒刑一年，本院
    審酌被告盜打電話所得之利益為八萬一千九百十五元，所侵占之財物價值亦非鉅
    ，且犯罪後坦承犯行之態度，認判處被告有期徒刑一年，失之過重，附此敘明。
三、按依電信法第六十條規定，犯同法第五十六條至第五十八條之罪者，其電信器材
    ，不問屬於犯人與否，沒收之。係採義務沒收主義，法院並無斟酌宜否沒收之裁
    量權限（最高法院八十八年度臺非字第二十五號判決意旨參照）。查，本件供被
    告用以盜打之電信器材，即如附表編號一至二號所示行動電話機具各一支，及0
    000000000號ＳＩＭ卡一張，雖均未扣案，惟既查無其他積極證據足以
    證明業已滅失而不存在，仍均應依電信法第六十條之規定，不問屬於犯人與否，
    為沒收之諭知（最高法院八十九年度臺非字第二六四號、九十年度臺上字第一二
    六六號、九十一年度臺非字第一三六號判決意旨參照）。
據上論斷，應依刑事訴訟法第二百七十三條之一第一項、第二百九十九條第一項前段
，電信法第五十六條第一項、第六十條、刑法第十一條前段、第五十六條、第三百三
十七條、第五十五條，罰金罰鍰提高標準條例第一條前段，判決如主文。
中      華      民      國    九十二    年      十      月      九      日
                                臺灣臺中地方法院刑事第十庭
                                        法  官    江  奇  峰
右正本證明與原本無異。
如不服本判決，應於送達後十日內向本院提出上訴狀（須附繕本），上訴於臺灣高等
法院臺中分院。
                                        書記官
中      華      民      國    九十二    年      十      月      十五    日
【附錄本案論罪科刑法條全文】
刑法第三百三十七條：
意圖為自己或第三人不法之所有，而侵占遺失物、漂流物或其他離本人所持有之物者
，處五百元以下罰金（罰金數額已提高為十倍）。
電信法第五十六條第一項：
意圖為自己或第三人不法之利益，以有線、無線或其他電磁方式，盜接或盜用他人電
信設備通信者，處五年以下有期徒刑、得併科新臺幣一百五十萬元以下罰金。
附表
┌──┬───────┬──────┬──────────────────
│編號│行動電話廠牌  │型號        │序號
├──┼───────┼──────┼──────────────────
│ 一 │ＡＣＥＲ      │Ｇ七○      │000000000000000號
│    │              │            │
├──┼───────┼──────┼──────────────────
│二  │易利信        │Ｔ一○      │000000000000000號
│    │              │            │
└──┴───────┴──────┴──────────────────


司法院資訊處製作；財團法人民間司法改革基金會備份。
